# 请教陈老师,关于集团内投资成本法或权益法核算?

提问人：wangxu811024 时间：2010-02-27 20:03:32
B公司是A公司的全资子公司, B持有C公司30%的股权,A持有C公司70%的股权. 那么B公司对C公司30%的股权,是不是也应该按成本法核算啊?我记得好像在哪看过有相关的讲解,找不到了,还是我记错了?

回答人：chenyiwei
回复 楼主 wangxu811024 的帖子不能仅仅根据股权比例确定。B公司是否确实对C公司不具有重大影响？这实际上是与A、B两公司之间的关系相关联的。如果B虽然是A的全资子公司，但其经营业务与母公司相比独立性较大，母公司对B、C也较少直接管控具体财务、经营政策问题的，则B对C具有重大影响还是有可能的。